【裁判字號】    95,聲,4046
【裁判日期】    951124
【裁判案由】    聲請發還扣押物
【裁判全文】
臺灣臺中地方法院刑事裁定              95年度聲字第4046號
聲  請  人  甲○○
                    國民
被      告  乙○○
                    國民
            丙○○
                    國民
            寅○○
                    國民
            庚○○
                    國民
            壬○○
                    國民
            戊○○
                    國民
            己○○
                    國民
            辛○○
                    國民
            癸○○
                    國民
            子○○
                    國民
            丑○○
                    國民
            丁○○
                    國民
上列聲請人因被告等詐欺取財案件（九十四年度金訴字第三二號
），聲請發還扣押物，本院裁定如下：
    主    文
扣案之0000000000號行動電話壹支（即 NOKIA牌、無
序號）、0000000000號行動電話壹支（即 OKWAP牌、
序號000000000000000號）、及現金新臺幣貳萬
陸仟肆佰元，應發還予甲○○。
    理    由
一、聲請意旨略以：鈞院九十四年度金訴字第三二號被告乙○○
    等人詐欺取財案件，於偵查中，經臺灣臺中地方法院檢察署
    檢察官所扣押之行動電話二支及現金新臺幣（下同）二萬多
    元，為聲請人甲○○所有，而該案已於民國九十五年七月二
    十六日判決在案，爰聲請發還等語。
二、按扣押物若無留存之必要者，不待案件終結，應以法院之裁
    定或檢察官命令發還之；其係贓物而無第三人主張權利者，
    應發還被害人。又扣押物未經諭知沒收者，應即發還。但上
    訴期間內或上訴中遇有必要情形，得繼續扣押之，刑事訴訟
    法第一百四十二條第一項、第三百十七條定有明文。
三、經查，本件經臺灣臺中地方法院檢察署檢察官以九十四年度
    偵字第一三四六六號扣案之0000000000號行動電
    話壹支（即 NOKIA牌、無序號）、0000000000號
    行動電話壹支（即 OKWAP牌、序號00000000000
    0000號）、及現金二萬六千四百元（即新臺幣百元鈔九
    張、五百元鈔一張、千元鈔二十五張），為聲請人甲○○所
    有，有扣押物品清單附卷可稽（附於九十四年度偵字第一三
    四六六號案卷）。而聲請人甲○○前因與被告乙○○等人同
    一之詐欺取財案件，嗣經臺灣臺中地方法院檢察署檢察官於
    九十四年十月三日以九十四年度偵字第一三四六六號、第一
    六一五三號、第一六一五四號、第一六二七五號，為不起訴
    處分確定在案；且被告乙○○等人所犯詐欺取財案件，業經
    本院於九十五年七月二十六日以九十四年度金訴字第三二號
    判決在案，並對前揭聲請人即案外人甲○○所有之扣押物品
    未予諭知沒收，有上開不起訴處分書及判決書各一份在卷可
    按。從而，該等扣押物已無留存之必要，聲請人聲請發還前
    揭扣押物，於法有據，應予准許。
四、依刑事訴訟法第一百四十二條第一項前段，裁定如主文。
中    華    民    國    95    年    11    月    24    日
                  臺灣臺中地方法院刑事第四庭
                              法  官  林學晴
右正本證明與原本無異。
如不服本裁定，應於送達後五日內，向本院提出抗告狀。
                              書記官  賴淵瀛
中    華    民    國    95    年    11    月    24    日


司法院資訊處製作；財團法人民間司法改革基金會備份。
